臺灣花蓮地方法院民事裁定　　　　　　 99年度司拍字第162號
聲　請　人　有限責任花蓮第二信用合作社
法定代理人　鄭春儀
相　對　人　陳建旭
相　對　人　陳建龍
相　對　人　陳水盛
相　對　人　陳敏瑜
相　對　人　陳美羚
相　對　人　陳玉彬
上列當事人間聲請拍賣抵押物事件，本院裁定如下：
    主  文
相對人所有如附表所示之不動產准予拍賣。
聲請程序費用新臺幣3,000元由相對人負擔。
    理  由
一、按抵押權人於債權已屆清償期而未受清償者，得聲請法院拍
    賣抵押物，就其賣得價金而受清償，民法第873條第1項定有
    明文。
二、本件聲請意旨略以：(一)、相對人陳建旭、陳建龍、陳水盛及
    案外人鍾彩霞於民國（下同）87年7月6日以附表所示不動產
    為向聲請人所負債務之擔保，設定新台幣（下同）
    55,000,000元之抵押權，債務清償日期各別訂明於借據內，
    依法登記在案。嗣相對人陳建旭、陳建龍、陳水盛及案外人
    鍾彩霞於87年7月31日向聲請人借款21,000,000元，並有利
    息之約定，分期平均攤還本息，如未按期攤還本息時，借款
    人即喪失期限之利益，應立即全部償還，並按上開利率10%
    （逾期六個月以內）及20%（逾期六個月以上）加付違約金
    ，詎相對人自99年7月31日起即未繳納本息，尚欠本金
    19,800,000元及自99年7月31日起至清償日止，按年利率
    1.691%計算之利息、暨自民國99年9月1日起至清償日止，逾
    期在六個月以內者，按上開利率之百分之十加付違約金，逾
    期超過六個月以上者，按上開利率之百分之二十加付違約金
    違約金，依上開約定，本件借款即視為全部到期，為此聲請
    拍賣抵押物以資受償，又案外人鍾彩霞於98年3月5日死亡，
    如附表所示之不動產移轉登記予相對人陳建旭、陳建龍、陳
    水盛、陳敏瑜、陳美羚、陳玉彬，提出他項權利證明書、抵
    押權設定契約書、土地及建物登記簿謄本、借據、臺灣花蓮
    地方法院函、繼承系統表等影本為證，經核尚無不合，應予
    准許。
三、依非訟事件法第21條第2項，民事訴訟法第78條裁定如主文
    。
四、如不服本裁定，應於裁定送達後10日內向本院提出抗告狀，
    並繳納抗告費新台幣1千元（應抄附繕本）。
中    華    民    國   100    年    1     月    17    日
                        司法事務官  蕭筑云
┌─────────────────────────────────────────────────┐
│附表                                                                        99年度司拍字第162號   │
├──┬─────────────────────┬─┬──────────┬─────┬─────┤
│    │    土        地          坐        落    │地│    面          積  │          │          │
│編號├───┬────┬───┬──┬─────┤  ├──┬──┬────┤ 權利範圍 │ 所有權人 │
│    │縣  市│鄉鎮市區○  段  ○○段│地    號  │目│公頃│公畝│平方公尺│          │          │
├──┼───┼────┼───┼──┼─────┼─┼──┼──┼────┼─────┼─────┤
│    │      │        │      │    │          │  │    │    │        │100分之98 │陳建龍    │
│001 │花蓮縣│花蓮市  ○○○段│    │1313      │建│    │    │142     ├─────┼─────┤
│    │      │        │      │    │          │  │    │    │        │公同共有  │陳建旭、陳│
│    │      │        │      │    │          │  │    │    │        │100 分之2 │建龍、陳水│
│    │      │        │      │    │          │  │    │    │        │          │盛、陳敏瑜│
│    │      │        │      │    │          │  │    │    │        │          │、陳美羚、│
│    │      │        │      │    │          │  │    │    │        │          │陳玉彬即鍾│
│    │      │        │      │    │          │  │    │    │        │          │彩霞之繼承│
│    │      │        │      │    │          │  │    │    │        │          │人        │
├──┼───┼────┼───┼──┼─────┼─┼──┼──┼────┼─────┼─────┤
│002 │花蓮縣│花蓮市  ○○○段│    │1315      │建│    │    │152     │全部      │陳建旭    │
├──┼───┼────┼───┼──┼─────┼─┼──┼──┼────┼─────┼─────┤
│    │      │        │      │    │          │  │    │    │        │300分之94 │陳建龍    │
│    │      │        │      │    │          │  │    │    │        ├─────┼─────┤
│    │      │        │      │    │          │  │    │    │        │3分之1    │陳建旭    │
│    │      │        │      │    │          │  │    │    │        ├─────┼─────┤
│    │      │        │      │    │          │  │    │    │        │3分之1    │陳水盛    │
│    │      │        │      │    │          │  │    │    │        ├─────┼─────┤
│003 │花蓮縣│花蓮市  ○○○段│    │0000-0000 │建│    │    │50      │公同共有  │陳建旭、陳│
│    │      │        │      │    │          │  │    │    │        │100分之2  │建龍、陳水│
│    │      │        │      │    │          │  │    │    │        │          │盛、陳敏瑜│
│    │      │        │      │    │          │  │    │    │        │          │、陳美羚、│
│    │      │        │      │    │          │  │    │    │        │          │陳玉彬即鍾│
│    │      │        │      │    │          │  │    │    │        │          │彩霞之繼承│
│    │      │        │      │    │          │  │    │    │        │          │人        │
├──┼───┼────┼───┼──┼─────┼─┼──┼──┼────┼─────┼─────┤
│    │      │        │      │    │          │  │    │    │        │2分之1    │陳建旭    │
│    │      │        │      │    │          │  │    │    │        ├─────┼─────┤
│    │      │        │      │    │          │  │    │    │        │100分之48 │陳建龍    │
│    │      │        │      │    │          │  │    │    │        ├─────┼─────┤
│    │      │        │      │    │          │  │    │    │        │公同共有  │陳建旭、陳│
│004 │花蓮縣│花蓮市  ○○○段│    │2348      │建│    │    │18      │100分之2  │建龍、陳水│
│    │      │        │      │    │          │  │    │    │        │          │盛、陳敏瑜│
│    │      │        │      │    │          │  │    │    │        │          │、陳美羚、│
│    │      │        │      │    │          │  │    │    │        │          │陳玉彬即鍾│
│    │      │        │      │    │          │  │    │    │        │          │彩霞之繼承│
│    │      │        │      │    │          │  │    │    │        │          │人        │
└──┴───┴────┴───┴──┴─────┴─┴──┴──┴────┴─────┴─────┘
┌──────────────────────────────────────────────────────────────┐
│附表（建物）︰                                                                    99年度司拍字第162號                       │
├──┬──┬─────┬─────┬─────┬─────┬───┬────────────┬─────┬─────────┤
│    │    │          │          │建築式樣主│          │      │   附   屬   建   物    │          │                  │
│    │    │          │          │要建築材料│          │      ├───┬───┬────┤          │    所有權人      │
│編號│建號│ 建物門牌 │ 基地坐落 │及房屋層數│ 建物面積 │合  計│主要建│      │        │          │                  │
│    │    │          │          │          │(平方公尺)│      │築材料│面  積│面積單位│ 權利範圍 │                  │
│    │    │          │          │          │          │      │及用途│      │        │          │                  │
├──┼──┼─────┼─────┼─────┼─────┼───┼───┼───┼────┼─────┼─────────┤
│    │    │          │          │          │          │      │      │      │        │3分之1    │陳建旭            │
│    │    │花蓮縣花蓮│林森段1313│商業用、鋼│1層51.05  │      │陽台  │7.77  │        ├─────┼─────────┤
│001 │2752│市○○路76│、1315、  │筋混凝土造│2層95.25  │171.6 │平台  │6.49  │平方公尺│3分之1    │陳水盛            │
│    │    │號        │0000-0000 │、6層     │騎樓25.3  │      │      │      │        ├─────┼─────────┤
│    │    │          │、2348地號│          │          │      │      │      │        │公同共有  │陳建旭、陳建龍、陳│
│    │    │          │          │          │          │      │      │      │        │3分之1    │水盛、陳敏瑜、陳美│
│    │    │          │          │          │          │      │      │      │        │          │羚、陳玉彬即鍾彩霞│
│    │    │          │          │          │          │      │      │      │        │          │之繼承人          │
├──┼──┼─────┼─────┼─────┼─────┼───┼───┼───┼────┼─────┼─────────┤
│002 │2753│花蓮縣花蓮│林森段1313│商業用、鋼│1層41.14  │165.37│陽台  │7.51  │平方公尺│公同共有  │陳建旭、陳建龍、陳│
│    │    │市○○路  │、1315地號│筋混凝土造│2層108.50 │      │      │      │        │100分之40 │水盛、陳敏瑜、陳美│
│    │    │467號     │          │、6層     │騎樓15.73 │      │      │      │        │          │羚、陳玉彬即鍾彩霞│
│    │    │          │          │          │          │      │      │      │        │          │之繼承人          │
│    │    │          │          │          │          │      │      │      │        │          │                  │
│    │    │          │          │          │          │      │      │      │        ├─────┼─────────┤
│    │    │          │          │          │          │      │      │      │        │100分之60 │陳建龍            │
├──┼──┼─────┼─────┼─────┼─────┼───┼───┼───┼────┼─────┼─────────┤
│003 │2754│花蓮縣花蓮│林森段1313│住家用、鋼│4層  108.5│108.5 │陽台  │7.94  │平方公尺│公同共有  │陳建旭、陳建龍、陳│
│    │    │市○○路76│、1315地號│筋混凝土造│          │      │      │      │        │100分之40 │水盛、陳敏瑜、陳美│
│    │    │號4樓之1  │          │、6層     │          │      │      │      │        │          │羚、陳玉彬即鍾彩霞│
│    │    │          │          │          │          │      │      │      │        │          │之繼承人          │
│    │    │          │          │          │          │      │      │      │        ├─────┼─────────┤
│    │    │          │          │          │          │      │      │      │        │100分之60 │陳建龍            │
├──┼──┼─────┼─────┼─────┼─────┼───┼───┼───┼────┼─────┼─────────┤
│004 │2755│花蓮縣花蓮│林森段1313│住家用、鋼│4層  95.25│95.25 │陽台  │8.2   │平方公尺│公同共有  │陳建旭、陳建龍、陳│
│    │    │市○○路76│、1315、  │筋混凝土造│          │      │      │      │        │2分之1    │水盛、陳敏瑜、陳美│
│    │    │號4樓之2  │0000-0000 │、6層     │          │      │      │      │        │          │羚、陳玉彬即鍾彩霞│
│    │    │          │、2348地號│          │          │      │      │      │        │          │之繼承人          │
│    │    │          │          │          │          │      │      │      │        ├─────┼─────────┤
│    │    │          │          │          │          │      │      │      │        │2分之1    │陳建龍            │
│    │    │          │          │          │          │      │      │      │        │          │                  │
├──┼──┼─────┼─────┼─────┼─────┼───┼───┼───┼────┼─────┼─────────┤
│005 │2756│花蓮縣花蓮│林森段1313│住家用、鋼│5層  108.5│108.5 │陽台  │7.94  │平方公尺│公同共有  │陳建旭、陳建龍、陳│
│    │    │市○○路76│、1315地號│筋混凝土造│          │      │      │      │        │100分之40 │水盛、陳敏瑜、陳美│
│    │    │號5樓之1  │          │、6層     │          │      │      │      │        │          │羚、陳玉彬即鍾彩霞│
│    │    │          │          │          │          │      │      │      │        │          │之繼承人          │
│    │    │          │          │          │          │      │      │      │        ├─────┼─────────┤
│    │    │          │          │          │          │      │      │      │        │100分之60 │陳建龍            │
├──┼──┼─────┼─────┼─────┼─────┼───┼───┼───┼────┼─────┼─────────┤
│006 │2757│花蓮縣花蓮│林森段1313│住家用、鋼│5層  95.25│95.25 │陽台  │8.2   │平方公尺│公同共有  │陳建旭、陳建龍、陳│
│    │    │市○○路76│、1315、  │筋混凝土造│          │      │      │      │        │100分之40 │水盛、陳敏瑜、陳美│
│    │    │號5樓之2  │0000-0000 │、6層     │          │      │      │      │        │          │羚、陳玉彬即鍾彩霞│
│    │    │          │、2348地號│          │          │      │      │      │        │          │之繼承人          │
│    │    │          │          │          │          │      │      │      │        ├─────┼─────────┤
│    │    │          │          │          │          │      │      │      │        │100分之60 │陳建龍            │
│    │    │          │          │          │          │      │      │      │        │          │                  │
├──┼──┼─────┼─────┼─────┼─────┼───┼───┼───┼────┼─────┼─────────┤
│007 │2758│花蓮縣花蓮│林森段1313│商業用、鋼│防空避難室│28.73 │      │      │平方公尺│2分之1    │陳建旭            │
│    │    │市○○路46│、1315地號│筋混凝土造│28.73     │      │      │      │        ├─────┼─────────┤
│    │    │7號地下室 │          │、6層     │          │      │      │      │        │2分之1    │陳水盛            │
├──┼──┼─────┼─────┼─────┼─────┼───┼───┼───┼────┼─────┼─────────┤
│008 │2759│花蓮縣花蓮│林森段1313│商業用、鋼│1層  35.9 │51.63 │平台  │6.71  │平方公尺│2分之1    │陳建旭            │
│    │    │市○○路46│、1315地號│筋混凝土造│騎樓 15.73│      │      │      │        ├─────┼─────────┤
│    │    │7號之1    │          │、6層     │          │      │      │      │        │2分之1    │陳水盛            │
├──┼──┼─────┼─────┼─────┼─────┼───┼───┼───┼────┼─────┼─────────┤
│009 │2760│花蓮縣花蓮│林森段1313│辦公室、鋼│3層  108.5│108.5 │陽台  │7.51  │平方公尺│全部      │陳建旭            │
│    │    │市○○路76│、1315地號│筋混凝土造│          │      │      │      │        │          │                  │
│    │    │號3樓之1  │          │、6層     │          │      │      │      │        │          │                  │
├──┼──┼─────┼─────┼─────┼─────┼───┼───┼───┼────┼─────┼─────────┤
│010 │2761│花蓮縣花蓮│林森段1313│辦公室、鋼│3層  95.25│95.25 │陽台  │7.77  │平方公尺│全部      │陳建旭            │
│    │    │市○○路76│、1315、  │筋混凝土造│          │      │      │      │        │          │                  │
│    │    │號3樓之2  │0000-0000 │、6層     │          │      │      │      │        │          │                  │
│    │    │          │、2348地號│          │          │      │      │      │        │          │                  │
├──┼──┼─────┼─────┼─────┼─────┼───┼───┼───┼────┼─────┼─────────┤
│011 │2762│花蓮縣花蓮│林森段1313│辦公室、鋼│6層  108.5│108.5 │陽台  │7.94  │平方公尺│2分之1    │陳建旭            │
│    │    │市○○路76│、1315地號│筋混凝土造│          │      │      │      │        ├─────┼─────────┤
│    │    │號6樓之1  │          │、6層     │          │      │      │      │        │2分之1    │陳水盛            │
├──┼──┼─────┼─────┼─────┼─────┼───┼───┼───┼────┼─────┼─────────┤
│012 │2763│花蓮縣花蓮│林森段1313│辦公室、鋼│6層  95.25│95.25 │陽台  │8.2   │平方公尺│2分之1    │陳建旭            │
│    │    │市○○路76│、1315、  │筋混凝土造│          │      │      │      │        ├─────┼─────────┤
│    │    │號6樓之2  │0000-0000 │、6層     │          │      │      │      │        │2分之1    │陳水盛            │
│    │    │          │、2348地號│          │          │      │      │      │        │          │                  │
└──┴──┴─────┴─────┴─────┴─────┴───┴───┴───┴────┴─────┴─────────┘
2752建號共有部分：花蓮市○○段2764建號，540.72平方公尺，
                  權利範圍：1000分之140。
2753建號共有部分：花蓮市○○段2764建號，540.72平方公尺，
                  權利範圍：1000分之135。
2754建號共有部分：花蓮市○○段2764建號，540.72平方公尺，
                  權利範圍：1000分之88。
2755建號共有部分：花蓮市○○段2764建號，540.72平方公尺，
                  權利範圍：1000分之77。
2756建號共有部分：花蓮市○○段2764建號，540.72平方公尺，
                  權利範圍：1000分之88。
2757建號共有部分：花蓮市○○段2764建號，540.72平方公尺，
                  權利範圍：1000分之77。
2758建號共有部分：花蓮市○○段2764建號，540.72平方公尺，
                  權利範圍：1000分之23。
2759建號共有部分：花蓮市○○段2764建號，540.72平方公尺，
                  權利範圍：1000分之42。
2760建號共有部分：花蓮市○○段2764建號，540.72平方公尺，
                  權利範圍：1000分之88。
2761建號共有部分：花蓮市○○段2764建號，540.72平方公尺，
                  權利範圍：1000分之77。
2762建號共有部分：花蓮市○○段2764建號，540.72平方公尺，
                  權利範圍：1000分之88。
2763建號共有部分：花蓮市○○段2764建號，540.72平方公尺，
                  權利範圍：1000分之77。
附記：聲請人於收受裁定校對無誤後，得逕持本裁定及相關證物
      聲請強制執行。